【裁判字號】    95,交聲,1046
【裁判日期】    951229
【裁判案由】    聲明異議
【裁判全文】
臺灣彰化地方法院交通事件裁定        95年度交聲字第1046號
移送機關即
原處分機關  交通部公路總局臺中區監理所彰化監理站
異  議  人
即受處分人  乙○○
送達代收人  甲○○
上列異議人因違反道路交通管理處罰條例案件，對於交通部公路
總局臺中區監理所彰化監理站於民國九十五年十月三十一日所為
之處分（彰監四字第裁六四─Ｇ六ＦＡ三三一二九號），聲明異
議，本院裁定如下：
    主      文
異議駁回。
    理      由
一、原處分機關略以：本案係台中市警察局第六分局逕行舉發受
    處分人乙○○所有之車號Ａ四─五三二六號自用小客車於九
    十五年九月一日七時三十九分許，行經臺中市○○○路處，
    因「汽車行駛於道路上，其汽車駕駛人未繫安全帶者」違規
    ，受處分人於應到案日期前提出申訴，經原舉發機關函覆違
    規屬實，該所遂於九十五年十月三十一日以彰監四字第裁六
    四─Ｇ六ＦＡ三三一二九號裁決書，裁處罰鍰新台幣一千五
    百元整，逾期則依裁決書處罰主文規定裁處，於法並無不合
    等語。
二、本件異議人即受處分人乙○○則以：本人因第四、第五頸椎
    突出症以致肩部末稍酸麻疼痛，方改由腋下繫安全帶，且道
    路交通管理處罰條例第三十一條第一項並未處罰腋下繫安全
    帶之行為，況且臺北市公車司機亦用腹部繫安全帶方式，爰
    聲明異議云云。
三、按汽車行駛於道路上，其汽車駕駛人或前座乘客未繫安全帶
    者，處駕駛人新台幣一千五百元罰鍰；安全帶之帶扣應確實
    緊繫，安全帶應置手臂上端以上，道路交通管理處罰條例第
    三十一條第一項及汽車駕駛人及前座乘客繫安全帶實施及宣
    導辦法分別定有明文；復依違反道路交通管理事件統一裁罰
    標準表規定，汽車違反處罰條例第三十一條第一項者，處罰
    鍰新台幣一千五百元整。經查：本件受處分人乙○○駕駛車
    號Ａ四─五三二六號自用小客車於九十五年九月一日七時三
    十九分許，行經臺中市○○○路處，為臺中市警察局第六分
    局逕行舉發因「汽車行駛於道路上，其汽車駕駛人未繫安全
    帶者」違規，並掣開Ｇ六ＦＡ三三一二九號舉發通知單等情
    ，有前揭舉發通知單、舉發採證相片一幀及原舉發機關九十
    五年十月十三日中分六交字第０九五０四六一一六號函一紙
    在卷可稽。雖異議人辯稱：安全帶是由腋下經由腹部云云，
    惟依「汽車駕駛人及前座乘客繫安全帶實施及宣導辦法」規
    定，安全帶之正確繫法，應置手臂上端以上，帶扣應確實緊
    繫，始能於事故突發時產生保護駕駛人之作用，而依異議人
    之繫帶方式，安全帶從左腋下經由腹部鬆繫，若發生緊急剎
    車，駕駛人頭部仍有可能衝撞到車輛之擋風玻璃致生危險，
    根本沒有保護作用。是異議人於前揭時、地之違規事實，可
    以認定，從而受處分人既有前揭違規行為，原處分機關據以
    援引上開規定，裁處受處分人罰鍰新台幣一千五百元整，逾
    期則依裁決書處罰主文規定裁處，並無不當。本件異議為無
    理由，應予駁回。
四、據上論斷，應依道路交通管理處罰條例第八十七條第二項、
    道路交通案件處理辦法第十九條，裁定如主文。
中    華    民    國    95    年    12    月    29    日
                  交通法庭            法  官  林欽章
以上正本證明與原本無異。
如不服本裁定，應於裁定送達後5日內，向本院提出抗告狀 (須
附繕本)。
中    華    民    國    95    年    12    月    29    日
                                      書記官  陳錫威


司法院資訊處製作；財團法人民間司法改革基金會備份。
